臺灣士林地方法院民事裁定
110年度聲字第201號
聲  請  人  趙仕城 000000000000000
相  對  人  臺灣新光商業銀行股份有限公司0000000000
法定代理人  李增昌  
上列當事人間聲請停止執行事件，本院裁定如下：
    主  文
聲請人以新臺幣壹佰參拾萬元為相對人供擔保後，本院一一○年
度司執字第七○七九八號執行事件之強制執行程序，於本院一一○
年度重訴字第二八九號塗銷抵押權登記等事件判決確定、和解或
撤回起訴前應暫予停止。
    理  由
一、按有回復原狀之聲請，或提起再審或異議之訴，或對於和解
    為繼續審判之請求，或提起宣告調解無效之訴、撤銷調解之
    訴，或對於許可強制執行之裁定提起抗告時，法院因必要情
    形，或依聲請定相當並確實之擔保，得為停止強制執行之裁
    定，強制執行法第18條第2 項定有明文。
二、聲請意旨略以：相對人前向本院聲請拍賣抵押物裁定，對聲
    請人名下坐落臺北市○○區○○段○○段000地號土地（面積1464
    平方公尺，權利範圍69/7000），及其上同段40664建號建物
    即門牌號碼臺北市○○區○○街000號6樓（總面積52.92平方公
    尺，陽台面積5.2平方公尺，含共有部分即百齡段四小段407
    19建號建物，面積869.29平方公尺，權利範圍69/6000）之
    不動產（下合稱系爭房地）聲請強制執行，經本院民事執行
    處以110年度司執字第70798號（下稱系爭執行事件）受理在
    案。因聲請人對相對人無任何抵押債務存在，聲請人已依強
    制執行法第14條之規定提起債務人異議之訴，同時依民事訴
    訟法第247條之規定，請求確認債權不存在、塗銷抵押權登
    記及撤銷強制執行程序，經本院以110年度重訴字第289號塗
    銷抵押權登記等事件（下稱本案訴訟事件）受理。為此，爰
    依強制執行法第18條第2 項之規定，願供擔保聲請停止系爭
    執行事件程序等語。
三、經查，聲請人以其向本院提起債務人異議之訴為由，聲請停
    止系爭執行事件對系爭房地之強制執行程序乙情，業據提出
    本案訴訟事件起訴狀及歷次書狀影本為憑，並經本院依職權
    調閱本案訴訟事件、系爭執行事件等卷宗查核屬實。則聲請
    人既已依法對相對人提起債務人異議之訴，堪認確有強制執
    行法第18條第2 項所定之事由，其聲明願供擔保聲請裁定停
    止執行，經核尚無不合，應予准許。
四、按法院因必要情形或依聲請定相當並確實之擔保，為停止強
    制執行之裁定者，該擔保金額之多寡應如何認為相當，固屬
    法院職權裁量之範圍；惟此項擔保係擔保執行債權人因停止
    執行所應受之損害，故法院定擔保金額時，自應斟酌該債權
    人因停止執行可能遭受之損害，以為衡量之標準，非以債權
    額為依據（最高法院92年度台抗字第480號裁定要旨參照）
    。查本件相對人於系爭執行程序強制執行之執行標的為債權
    額新臺幣（下同）463萬4,775元、126萬6,428元，業據本院
    調取系爭執行事件卷宗查核無訛，是相對人因停止強制執行
    程序所可能蒙受之損害，應為該停止期間無法受償之利息損
    失。又聲請人所提本案訴訟事件依法乃屬得上訴第三審之事
    件，依司法院頒佈之各級法院辦案期限實施要點，民事通常
    程序第一審審判案件應於收案之日起1年4個月內終結，第二
    審為2年，第三審則為1年，推估本案訴訟事件判決確定所需
    時間約為4年4個月，按法定利率週年百分之5計算，相對人
    因停止執行未能即時拍賣系爭房地可能遭受之損害額約為12
    7萬8,594元【計算式：（4,634,775＋1,266,428）5%（4＋4
    /12）＝1,278,594，元以下四捨五入】。另審酌訴訟事件可
    能因其他原因延滯，致相對人未能受償之期間延長等情，酌
    定聲請人應供擔保之金額，以130萬元為適當。
五、爰裁定如主文。　　
中　　華　　民　　國　　110 　年　　12　　月　　1 　　日
                  民事第四庭  法  官  絲鈺雲
以上正本係照原本作成。
如對本裁定抗告，應於裁定送達後10日內向本院提出抗告狀，並
繳納抗告費新臺幣1,000 元。
中　　華　　民　　國　　110 　年　　12　　月　　2 　　日
                              書記官  楊家玲